【裁判字號】    89,上易,1821
【裁判日期】    891122
【裁判案由】    竊盜
【裁判全文】
臺灣高等法院臺南分院刑事判決      八十九年度上易字第一八二一號  Ａ
      上  訴  人  臺灣臺南地方法院檢察署檢察官
      被      告  乙  ○  ○
右上訴人因被告竊盜案件，不服臺灣臺南地方法院八十九年度易字第二一一六號中華
民國八十九年九月十一日第一審判決（起訴案號：臺灣臺南地方法院檢察署八十九年
度偵字第八五八三號），提起上訴，本院判決如左：
      主      文
上訴駁回。
      理      由
一、公訴意旨略以：乙○○意圖為自己不法之所有，於民國（下同）八十九年三月五
    日十八時許，在台南縣學甲鎮宅港里一一九號旁，以自備鑰匙，竊取甲○○所有
    車牌號MVG－六三三號（引擎號碼ＨＧ０四二一四四號）重機車一部。得手後留
    供己用，並改懸掛其母趙黃繡惠所有NDX－三三八號機車車牌，以避人耳目。嗣
    於八十九年七月十八日二十三時四十分許，在台南縣仁德鄉○○村○○街興中正
    路一段路口，為警查獲，並扣得機車鑰匙一支。案經台南縣警察局歸仁分局報告
    偵辦，認乙○○犯有刑法第三百二十條第一項之竊盜罪嫌。
二、按犯罪事實應依證據認定之，無證據不得推定其犯罪事實；又不能證明被告犯罪
    ，應諭知無罪之判決，刑事訴訟法第一百五十四條、第三百零一條第一項分別定
    有明文。
三、訊據被告乙○○，矢口否認有右揭竊取重機車一部之行為，辯稱該：ＭＶＧ－六
    三三號機車是於八十九年三月間，在學甲鎮向「順治」之郭正文以新台幣（下同
    ）四千元購買的，伊將上開機車改掛ＮＤＸ－三三八號車牌，因當時郭正文說要
    一週後才要把車牌交給我，而車子又沒有車牌，我才改掛媽媽的車牌，暫時改掛
    等語。經查：
（一）被告所稱其所騎機車係購自郭正文一節，業據證人郭正文於原審審理時到庭證
      述屬實，證人郭正文並證稱：該輛機車係伊於八十九年三月初在學甲鎮偷回來
      的，當時伊開車到學甲鎮，因車子故障，伊就將放在旁邊之該台機車騎回（台
      南市），騎回家後，就將機車放置於新興國中邊，伊是以自己的鑰匙試試看能
      否打開，結果可以打開，後來伊聽被告稱要買輛機車，伊就將該車賣給被告，
      在今（八十九）年三月間賣壹萬八千元，但因為伊沒有該車之證件，伊偽稱車
      子之牌照被扣，等證照取回後，再交給被告，被告先給伊四千元，伊就將車交
      給被告等情（見原審卷第十三頁），是被告所辯，已非無據。
（二）檢察官上訴雖以被告於偵查中供稱以四千元購買，而郭正文證稱以一萬八千元
      出售，所供不符，認證人所供不實。然探究證人郭正文係稱：「賣一萬八千元
      ，但：：被告先給伊四千元，伊就將車交給被告」，衡之被告餘款迄今尚未給
      付，因而其稱以四千元購買及郭正文所證先收四千元，並不矛盾。況被告與證
      人若有串證，大可將價錢事先串飾為一致，反由證人郭正文之陳述較詳細，足
      見被告與證人所供為真實。
四、綜上所述，足證該機車為被告向郭正文購買無訛，本院自難僅因被告騎用該車被
    查獲，即遽予認定該車係被告所竊。此外，復查無積極證據足認被告有竊車行為
    ，是被告被訴竊盜之罪尚屬不能證明。原審以不能證明被告犯罪，諭知被告無罪
    ，核無不合。檢察官上訴意旨指摘原判決採證不當，為無理由，應予駁回。
五、末按刑事訴訟法第三百條所謂得就起訴之犯罪事實，變更檢察官所引應適用之法
    條，係指法院於不妨害事實同一之範圍內，得自由認定事實而為適用法律，必不
    變更起訴之犯罪事實，僅變更其法條始有適用，如其起訴之基本社會事實並非同
    一，自無變更起訴法條而逕行論罪之餘地。本件竊盜與故買贓物罪之基本社會事
    實並非同一，本院自不能變更起訴法條逕行審究。至於被告明知證件不全，該車
    來源不明竟予收受，所涉贓物罪嫌及郭正文（男、民國○○○年○月○○日生、
    身分證統一編號：Ｚ000000000號、住台南市○○路三十八號）所涉之
    竊盜罪嫌，未據起訴，自應由檢察官另行偵辦。
據上論結，應依刑事訴訟法第三百六十八條，判決如主文。
本案經檢察官羅清溪到庭執行職務。
中    華    民    國      八十九      年      十一      月    二十二    日
                                  臺灣高等法院臺南分院刑事第四庭
                                      審判長法官  徐    財    福
                                            法官  宋    明    蒼
                                            法官  蔡    崇    義
右正本證明與原本無異。
不得上訴。
                                      法院書記官  李    育    儒
中    華    民    國      八十九      年      十一      月    二十四    日


司法院資訊處製作；財團法人民間司法改革基金會備份。
